臺灣屏東地方法院刑事判決　　　　　　　 96年度易字第168號
公　訴　人　臺灣屏東地方法院檢察署檢察官
被　　　告　丙○○
　　　　　　　　　　現在臺灣高雄戒治所戒治中
上列被告因竊盜案件，經檢察官提起公訴（96年度偵字第116 號
、96年度偵字第743 號），被告就被訴事實為有罪之陳述，本院
裁定行簡式審判程序，判決如下：
    主  文
丙○○共同竊盜，累犯，處有期徒刑陸月。又共同竊盜，累犯，
處有期徒刑陸月。又共同攜帶兇器竊盜，累犯，處有期徒刑拾月
，扣案之十字起子貳支、美工刀貳支、鯉魚鉗壹支、斜口鉗壹支
均沒收。應執行有期徒刑壹年捌月，扣案之十字起子貳支、美工
刀貳支、鯉魚鉗壹支、斜口鉗壹支均沒收。
    事  實
一、丙○○前於民國82年間因竊盜、違反麻醉藥品管理條例等案
    件，經本院以82年度訴字第106 號判決判處有期徒刑10月及
    6 月，應執行有期徒刑1 年2 月確定；復於同年間因違反麻
    醉藥品管理條例案件，經本院以82年度訴字第453 號判決判
    處有期徒刑5 年6 月確定，上開有期徒刑經裁定應執行有期
    徒刑6 年6 月，自82年9 月17日起入監服刑，迄85年2 月17
    日因縮短刑期假釋出監，嗣經撤銷假釋，再於88年8 月13日
    入監執行殘刑3 年8 月13日，迄92年1 月27日縮刑期滿執行
    完畢。詎其猶不知悔改，竟與真實姓名年籍不詳綽號「東仔
    」之成年男子共同基於意圖為自己不法所有之犯意聯絡，於
    95年10月2 日12時許，共乘車牌號碼H8J-568 號重型機車，
    至位於屏東縣東港鎮○○路○ 段9 巷11號之陸詠工程有限公
    司之工務所，見該處大門未上鎖，認有機可趁，即由「東仔
    」在外把風，丙○○遂進入該工務所內徒手竊取陸詠工程有
    限公司所有之電纜線1 包（重約30公斤，價值新臺幣《下同
    》3,000 元），得手後即將所竊得之電纜線變賣得款朋分花
    用。
二、丙○○復與「東仔」共同基於意圖為自己不法所有之犯意聯
    絡，於95年10月16日13時許，共乘上開重型機車，至乙○○
    所有位於屏東縣東港鎮○○路226 巷9 號旁之空屋，見該處
    無人看管，認有機可趁，即由「東仔」在外把風，丙○○遂
    自該屋大門侵入其內（侵入住居部分未據告訴），徒手竊取
    乙○○所有之冷氣機1 台（價值約5,000 元），得手後即將
    所竊得之冷氣機變賣得款300 元朋分花用。
三、丙○○另與劉鍾秀葉（業經檢察官為職權不起訴處分確定）
    共同意圖為自己不法之所有，並基於攜帶兇器竊盜之犯意聯
    絡，共乘車牌號碼ZAD-053 號輕型機車，攜帶丙○○所有客
    觀上具有危險性，足以危害人之生命、身體安全，可供兇器
    使用之十字起子、美工刀各2 支及鯉魚鉗、斜口鉗各1 支，
    至甲○○（起訴書誤載為洪勝男）所有位於屏東縣林邊鄉鎮
    ○村○○路551 之1 號之漁塭，見該處無人看管，認有機可
    趁，即由劉鍾秀葉在旁把風，丙○○遂持兇器斜口鉗剪斷甲○○所有之電纜線1 條（重約9 公斤）而竊取之，得手後欲
    離去之際，旋經在場目擊之甲○○報警處理而當場查獲，並
    扣得十字起子、美工刀各2 支及鯉魚鉗、斜口鉗各1 支。
四、案經屏東縣警察局東港分局分別報請臺灣屏東地方法院檢察
    署檢察官偵查起訴。
    理  由
一、本件被告丙○○所犯係死刑、無期徒刑、最輕本刑為3 年以
    上有期徒刑以外之罪，其於準備程序中就被訴事實為有罪之
    陳述，經法官告知簡式審判程序之旨，並聽取當事人之意見
    後，本院認為適宜進行簡式審判程序審理，合先敘明。
二、上揭事實，業據被告丙○○於警詢時、偵查中及本院審理時
    坦承不諱，核與證人即被害人乙○○、甲○○、證人即共犯
    劉鍾秀葉於警詢時、偵查中；證人即被害人丁○○、證人郭
    晃銘於警詢時證述之情節大致相符，並有十字起子、美工刀
    各2 支及鯉魚鉗、斜口鉗各1 支扣案可稽，且贓物認領保管
    單1 紙（甲○○）及照片數幀附卷可稽，堪認被告之自白與
    事實相符，本件事證明確，被告之犯行均堪認定。
三、核被告丙○○就事實一、二所示犯行之所為，均係犯刑法第
    320 條第1 項之竊盜罪。又按刑法第321 條第1 項第3 款之
    攜帶兇器竊盜罪，係以行為人攜帶兇器竊盜為其加重條件，
    所謂兇器，其種類並無限制，凡客觀上足對人之生命、身體
    構成威脅，具有危險性之兇器均屬之，被告與劉鍾秀葉為事
    實三所示之加重竊盜犯行時攜帶之十字起子、美工刀、鯉魚
    鉗、斜口鉗，均為金屬製品，質地堅硬、銳利之物，足以對
    人之生命、身體造成威脅，可認定為兇器，是核被告所為該
    犯行，係犯刑法第321 條第3 款之攜帶兇器竊盜罪。被告與
    「東仔」就事實一、二所示之竊盜犯行；被告與劉鍾秀葉就
    事實三所示之加重竊盜犯行，均有犯意聯絡及行為分擔，均
    應論以共同正犯。被告所犯3 罪間，均犯意各別，行為互殊
    ，皆可獨立評價，均應予分論併罰。被告前曾於82年間因竊
    盜、違反麻醉藥品管理條例等案件，經本院以82年度訴字第
    106 號判決判處有期徒刑10月及6 月，應執行有期徒刑1 年
    2 月確定；復於同年間因違反麻醉藥品管理條例案件，經本
    院以82年度訴字第453 號判決判處有期徒刑5 年6 月確定，
    上開有期徒刑經裁定應執行有期徒刑6 年6 月，自82年9 月
    17日起入監服刑，迄85年2 月17日因縮短刑期假釋出監，嗣
    經撤銷假釋，再於88年8 月13日入監執行殘刑3 年8 月13日
    ，迄92年1 月27日縮刑期滿執行完畢等情，有臺灣高等法院
    被告前案紀錄表1 份在卷可稽，其於受徒刑之執行完畢，5
    年以內故意再犯本件有期徒刑以上之罪，為累犯，所犯3 罪
    均應依刑法第47條第1 項之規定加重其刑。爰審酌被告不思
    正途營生，竟貪圖小利而為竊盜犯行，惟犯罪後均坦承犯行
    ，態度良好，且竊得之物價值不高，所生危害尚屬輕微，及
    其犯罪之目的、手段等一切情狀，量處如主文所示之刑，並
    定其應執行之刑，以資懲儆。扣案之十字起子、美工刀各2
    支及鯉魚鉗、斜口鉗各1 支均為被告所有，供其犯罪所用之
    物，業據其陳明在卷，應依刑法第38條第1 項第2 款宣告沒
    收，至扣案之手電筒1 支、手套1 雙及黑色塑膠袋2 只，均
    係自被告所騎乘之機車置物箱內起出，上開物品非屬兇器，
    被告亦未以之為本件竊盜犯行，難認係供犯罪所用之物，爰
    不予宣告沒收，併此敘明。
據上論斷，應依刑事訴訟法第299 條第1 項前段、第273 條之1
第1 項，刑法第28條、第320 條第1 項、第321 條第1 項第3 款
、第47條第1 項、第38條第1 項第2 款、第51條第5 款，判決如
主文。
本案經檢察官陳川傑到庭執行職務。
中　　華　　民　　國　　96　　年　　6 　　月　　12　　日
                  刑事第五庭    法  官  林家聖
以上正本證明與原本無異。
如不服本判決應於收受本判決送達後10日內向本院提出上訴書狀
，其未敘述上訴理由者，並得於提起上訴後10日內向本院補提理
由書狀（均須按他造當事人之人數附繕本）「切勿逕送上級法院
」
                                書記官  陳蓉柔
中　　華　　民　　國　　96　　年　　6 　　月　　12　　日
附錄本判決論罪之法條：
刑法第320條第1項
意圖為自己不法之所有或第三人不法之所有，而竊取他人之動產
者，為竊盜罪，處五年以下有期徒刑、拘役或五百元以下罰金。
刑法第321條第1項第3款
犯竊盜罪而有左列情形之一者，處六月以上、五年以下有期徒刑
：
三  攜帶兇器而犯之者。
